【裁判字號】    97,易,581
【裁判日期】    970430
【裁判案由】    竊盜
【裁判全文】
臺灣士林地方法院刑事判決               97年度易字第581號
公  訴  人  臺灣士林地方法院檢察署檢察官
被      告  丁○○
            丙○○
            乙○○
            戊○○
上  一  人
選任辯護人  柯士斌律師
            陳惠如律師
上列被告因竊盜案件，經檢察官提起公訴（97年度偵字第1945號
、第3182號），因所犯為刑法第321 條之罪，本院判決如下：
    主  文
丁○○、戊○○、乙○○犯如附表一所示之竊盜罪，各處如附表
二所示之刑及沒收如附表二所示之物；丁○○應執行有期徒刑肆
年陸月，扣案之破壞剪壹支及剝線刀貳支（保管字號為臺灣士林
地方法院九十七年度保字第二六七號）均沒收之；戊○○應執行
有期徒刑肆年，扣案之破壞剪壹支及剝線刀貳支（保管字號為臺
灣士林地方法院九十七年度保字第二六七號）均沒收之；乙○○
應執行有期徒刑貳年，扣案之破壞剪壹支及剝線刀貳支（保管字
號為臺灣士林地方法院九十七年度保字第二六七號）均沒收之。
丙○○犯如附表一所示之竊盜罪，累犯，各處如附表二所示之刑
及沒收如附表二所示之物，應執行有期徒刑肆年拾月，扣案之破
壞剪壹支及剝線刀貳支（保管字號為臺灣士林地方法院九十七年
度保字第二六七號）均沒收之。
    事  實
一、丙○○曾於民國92年間因竊盜案件，經臺灣高等法院高雄分
    院以92年度上易字第49號判決判處有期徒刑一年二月確定，
    又於95年間因竊盜案件，經臺灣屏東地方法院以95年度易緝
    字第1 號判決判處有期徒刑四月確定，復於95年間因毒品危
    害防制條例案件，經臺灣屏東地方法院以95年度訴更字第7
    號判決判處有期徒刑十月確定，嗣經臺灣屏東地方法院以96
    年度聲字第442 號裁定定其應執行刑為有期徒刑二年二月確
    定，並經臺灣屏東地方法院以96年度聲減字第528 號裁定予
    以減刑並定其應執行刑為有期徒刑一年一月確定，而於96年
    7 月16日執行完畢，猶不知悔改，竟與丁○○、戊○○及乙○○或共同基於意圖為自己不法所有之犯意聯絡，或基於意
    圖為自己不法所有之犯意，分別於如附表所示一之時間、地
    點，以渠等所有客觀上可供作兇器使用之破壞剪1 支及剝線
    刀2 支做為工具，竊取如附表一所示大樓頂樓上由臺灣大哥
    大股份有限公司（以下簡稱「臺灣大哥大公司」）、中華電
    信股份有限公司（以下簡稱「中華電信公司」）所架設行動
    電話基地臺之接地電線（各次行竊時間、地點、行為人、被
    害人及所得財物均詳如附表一所示），得手後則分別以車號
    AV-7513 號或車號HE-5700 號之自小貨車載回丙○○、丁○○及戊○○三人位於臺北縣蘆洲市○○路26巷2 弄5 號（起
    訴書誤載為2 號）5 樓租屋處，並削除接地電線橡膠外皮以
    收集內緣銅線，而載往由不知情之劉賢富（另由臺灣士林地
    方法院檢察署以97年度偵字第3182號為不起訴處分）所經營
    位於臺北縣三重市○○街53之8 號之阿安企業社廢五金回收
    場變賣，所得款項平分後花用殆盡，嗣因臺灣大哥大公司人
    員報警處理，經警於97年1 月28日12時40分許，在基隆市○○區○○路與暖暖街交岔路口拘提丁○○、丙○○及乙○○
    到案，並於渠等所使用車號AV-7513 號自小貨車內查扣上開
    破壞剪1 支及剝線刀2 支（保管字號為臺灣士林地方法院97
    年度保字第267 號），經帶同員警前往臺北縣蘆洲市○○路
    26巷2 弄5 號5 樓，而於頂樓內查扣渠等所竊得之接地線橡
    膠外皮，始查悉上情。
二、案經臺北市政府警察局移送臺灣士林地方法院檢察署檢察官
    偵查起訴。
    理  由
一、本件被告丁○○、丙○○、戊○○及乙○○所犯均係刑法第
    第321 條之罪，是依刑事訴訟法第284 條之1 規定，應毋庸
    行合議審判，而被告丁○○、丙○○、戊○○及乙○○及選
    任辯護人對於本判決所引用之下列各項證據方法之證據能力
    ，於本院審理時均表示無意見，且於法院調查證據時，知有
    刑事訴訟法第159 條第1 項不得為證據之情形，亦未於言詞
    辯論終結前聲明異議，茲審酌該等言詞陳述及書面陳述作成
    時之情況，並無不宜作為證據之情事，依刑事訴訟法第159
    條之5 之規定，自得作為證據，合先敘明。
二、前揭犯罪事實，業據被告丁○○、丙○○、戊○○及乙○○
    於本院審理中坦承不諱，核與被害人臺灣大哥大公司之代理
    人己○○及中華電信公司之代理人甲○○於警詢中所指訴之
    情節大致相符，並經證人劉賢富於警詢證述在卷，且有臺北
    市政府警察局刑事警察大隊搜索扣押筆錄、扣押物品目錄表
    、現場照片及監視器畫面在卷可稽，復有如事實欄所載之物
    品扣案可資佐證，足徵被告丁○○、丙○○、戊○○及乙○○之上開自白與事實相符。本件事證明確，渠等犯行均堪認
    定，應予依法論科。
三、按刑法第321 條第1 項第3 款之攜帶兇器竊盜罪，係以行為
    人攜帶兇器竊盜為其加重條件，此所謂兇器，其種類並無限
    制，凡客觀上足對人之生命、身體、安全構成威脅，具有危
    險性之兇器均屬之，且祇須行竊時攜帶此種具有危險性之兇
    器為已足，並不以攜帶之初有行兇之意圖為必要（最高法院
    79年臺上字第5253號判例可資參照），查被告丁○○、丙○○、戊○○及乙○○行竊時所攜帶上開破壞剪及剝線刀，均
    屬金屬材質，此有卷附之照片可稽，且係渠等持以剪斷電纜
    及取得內緣銅線所用之物，業經渠等供明在卷，於客觀上自
    足以對人之生命、身體、安全構成威脅，而均為兇器之一種
    核被告丁○○、丙○○、戊○○及乙○○所為如附表一編號
    一、二及四至八所示之行為，均係犯刑法第321 條第1 項第
    3 款、第4 款之加重竊盜罪；而被告戊○○所為如附表一編
    號三所示之行為，係犯刑法第321 條第1 項第3 款之加重竊
    盜罪。又被告丁○○、戊○○及乙○○就如附表一編號一、
    二所示之竊盜犯行，被告丁○○、丙○○、戊○○及乙○○
    就如附表一編號四、六所示之竊盜犯行，被告丁○○、丙○○及戊○○就如附表一編號五、八所示之竊盜犯行，被告丁○○、丙○○及乙○○就如附表一編號七所示之竊盜犯行，
    分別有犯意聯絡及行為分擔，均為共同正犯。又被告丁○○
    、丙○○、戊○○及乙○○所犯如附表一所示各竊盜罪，犯
    意各別，應予分論併罰。又被告丙○○曾於92年間因竊盜案
    件，經臺灣高等法院高雄分院以92年度上易字第49號判決判
    處有期徒刑一年二月確定，又於95年間因竊盜案件，經臺灣
    屏東地方法院以95年度易緝字第1 號判決判處有期徒刑四月
    確定，復於95年間因毒品危害防制條例案件，經臺灣屏東地
    方法院以95年度訴更字第7 號判決判處有期徒刑十月確定，
    嗣經臺灣屏東地方法院以96年度聲字第442 號裁定定其應執
    行刑為有期徒刑二年二月確定，並經臺灣屏東地方法院以96
    年度聲減字第528 號裁定予以減刑並定其應執行刑為有期徒
    刑一年一月確定，而於96年7 月16日執行完畢，此有臺灣高
    等法院被告前案紀錄表一份附卷可參，其前曾受有期徒刑之
    執行完畢，於五年以內故意再犯本件最重本刑為有期徒刑以
    上之罪，均為累犯，應依刑法第47條第1 項之規定加重其刑
    。爰審酌被告丁○○、丙○○、戊○○及乙○○均正值壯年
    ，竟多次以上開方式竊取行動電話基地臺之接地線出售牟利
    ，嚴重破壞社會秩序及他人財產安全，然渠等於犯後尚能坦
    承犯行，及其四人之品行、犯罪動機、目的、手段、行為次
    數、生活狀況、智識程度、犯罪所得之利益及所生之損害等
    一切情狀，分別量處如主文所示之刑。又被告丁○○、乙○○及戊○○所為本件如附表一編號一至三之竊盜犯行，其犯
    罪時間係在96年4 月24日以前，且宣告刑均未逾有期徒刑一
    年六月，爰依中華民國96年罪犯減刑條例第2 條第1 項第3
    款及第3 條第1 項第15款之規定，各減其刑期二分之一，而
    分別諭知如主文所示之減得之刑，並就被告丁○○、丙○○
    、戊○○及乙○○部分定其應執行刑。至檢察官雖聲請就被
    告丁○○、丙○○、戊○○及乙○○依竊盜犯贓物犯保安處
    分條例第3 條第1 項之規定諭知刑前強制工作，然保安處分
    係針對受處分人將來之危險性所為之處置，以達教化、治療
    之目的，為刑罰之補充制度，我國現行刑法採刑罰與保安處
    分雙軌制，係在維持行為責任之刑罰原則下，為協助行為人
    再社會化之功能，以及改善行為人潛在之危險性格，期能達
    成根治犯罪原因、預防犯罪之特別目的，是保安處分中之強
    制工作，旨在對嚴重職業性犯罪及欠缺正確工作觀念或無正
    常工作因而犯罪者，強制其從事勞動，學習一技之長及正確
    之謀生觀念，使其日後重返社會，能適應社會生活；又竊盜
    犯贓物犯保安處分條例第3 條第1 項規定：十八歲以上之竊
    盜犯、贓物犯，有犯罪之習慣者，得於刑之執行前，令入勞
    動場所強制工作，乃授權法院「得」依具體情狀決定是否令
    有竊盜、贓物犯罪習慣之被告入勞動場所強制工作，而非「
    必」宣告之，即係本於保安處分應受比例原則之規範，使保
    安處分之宣告，與行為人所為行為之嚴重性、行為人所表現
    之危險性及對於行為人未來行為之期待性相當之意旨而制定
    ，而由法院視行為人之危險性格，決定應否令入勞動處所強
    制工作，以達預防之目的，最高法院91年度臺上字第4625號
    判決意旨可資參照；又依卷附之臺灣高等法院被告前案紀錄
    表所載，於如附表一所示之各竊盜犯行前，被告丁○○、戊○○及乙○○均無任何竊盜前科，而被告丙○○雖有二次竊
    盜前科，然其犯罪時間與本件行為時間已相隔近五年，自難
    僅以本次犯罪期間內之竊盜行為次數，即認渠等有犯竊盜罪
    之習慣，是依比例原則，綜合其所表現之危險性及對其未來
    之期待性等情以觀，本院因認宣告如主文所示之刑，與被告
    丁○○、丙○○、戊○○及乙○○犯行之處罰已屬相當，並
    足收儆懲之效，尚無另宣告強制工作以預防矯治其社會危險
    性之必要，爰均不另諭知於刑之執行前令入勞動場所強制工
    作，附此敘明。
四、扣案之破壞剪1 支及剝線刀2 支，均係供犯上開竊盜罪所用
    之物，且為被告丁○○、丙○○、戊○○及乙○○共同出資
    所購得，業經渠等供明在卷，爰依刑法第38條第1 項第2款
    之規定於各該加重竊盜罪之主文項下宣告沒收之。
據上論斷，應依刑事訴訟法第284 條之1 、第299 條第1 項前段
，刑法第28條、第321 條第1 項第3 款、第4 款、第51條第5 款
、第38條第1 項第2 款，中華民國96年罪犯減刑條例第2 條第1
項第3 款、第7 條，判決如主文。
本案經檢察官張紜瑋到庭執行職務
中    華    民    國    97    年    4     月    30    日
                  刑事第五庭法  官  黃雅君
以上正本證明與原本無異。
如不服本判決，應於收受送達後10日內向本院提出上訴書狀，其
未敘述上訴之理由者並得於提起上訴後20日內向本院補提理由書
（均須按他造當事人之人數附繕本）。
                            書記官  簡湘雲
中    華    民    國    97    年    4     月    30    日
附錄本案論罪科刑法條：
刑法第321條
中華民國刑法第321條
（加重竊盜罪）
犯竊盜罪而有左列情形之一者，處 6 月以上、 5 年以下有期徒
刑：
一  於夜間侵入住宅或有人居住之建築物、船艦或隱匿其內而犯
之者。
二  毀越門扇、牆垣或其他安全設備而犯之者。
三  攜帶兇器而犯之者。
四  結夥三人以上而犯之者。
五  乘火災、水災或其他災害之際而犯之者。
六  在車站或埠頭而犯之者。
前項之未遂犯罰之。
附表一：
┌───┬─────┬────┬─────────┬────┬──────┐
│編號  │犯罪行為人│犯罪時間│   犯 罪 地 點    │ 被害人 │  竊取財物  │
├───┼─────┼────┼─────────┼────┼──────┤
│ 一   │ 丁○○   │96年1月 │臺北市大同區西寧北│臺灣大哥│基地台電纜線│
│      │ 戊○○   │間某日  │路49號彰化旅店頂樓│大公司  │約30米      │
│      │ 乙○○   │        │                  │        │            │
├───┼─────┼────┼─────────┼────┼──────┤
│ 二   │ 丁○○   │96年1月 │臺北市中山區南京東│臺灣大哥│基地台電纜線│
│      │ 戊○○   │間某日  │路2段50號達美大廈 │大公司  │約30米      │
│      │ 乙○○   │        │頂樓              │        │            │
├───┼─────┼────┼─────────┼────┼──────┤
│ 三   │ 戊○○   │96年3月 │臺北市○○區○○路│臺灣大哥│基地台電纜線│
│      │          │間某日  │696號頂樓         │大公司  │約15米      │
├───┼─────┼────┼─────────┼────┼──────┤
│ 四   │ 丁○○   │96年9月 │臺北縣林口鄉汕頭21│臺灣大哥│基地台電纜線│
│      │ 丙○○   │間某日  │號頂樓            │大公司  │約45米      │
│      │ 戊○○   │        │                  │        │            │
│      │ 乙○○   │        │                  │        │            │
├───┼─────┼────┼─────────┼────┼──────┤
│ 五   │ 丁○○   │96年10月│臺北縣五股鄉○○路│臺灣大哥│基地台電纜線│
│      │ 丙○○   │間某日  │82號頂樓          │大公司  │約55米      │
│      │ 戊○○   │        │                  │        │            │
├───┼─────┼────┼─────────┼────┼──────┤
│ 六   │ 丁○○   │96年11月│臺北縣新莊市○○路│臺灣大哥│基地台電纜線│
│      │ 丙○○   │間某日  │3段594號富比天下大│大公司  │約10米      │
│      │ 戊○○   │        │樓頂樓            │        │            │
│      │ 乙○○   │        │                  │        │            │
├───┼─────┼────┼─────────┼────┼──────┤
│ 七   │ 丁○○   │96年12月│臺北市○○區○○路│中華電信│基地台電纜線│
│      │ 丙○○   │1日12時 │36之22號大華社區大│公司    │約30米      │
│      │ 乙○○   │許      │樓頂樓            │        │            │
├───┼─────┼────┼─────────┼────┼──────┤
│ 八   │ 丁○○   │96年12月│基隆市○○區○○路│臺灣大哥│基地台電纜線│
│      │ 丙○○   │22日12時│2段5之15號        │大公司  │約90米      │
│      │ 戊○○   │許      │                  │        │            │
└───┴─────┴────┴─────────┴────┴──────┘
附表二：
┌──┬────────────────────────┐
│編號│主                                            文│
├──┼────────────────────────┤
│一  │丁○○、戊○○、乙○○結夥三人以上，攜帶兇器竊盜│
│    │，各處有期徒刑捌月，均減為有期徒刑肆月，扣案之破│
│    │壞剪壹支及剝線刀貳支（保管字號為臺灣士林地方法院│
│    │九十七年度保字第二六七號）均沒收之。            │
├──┼────────────────────────┤
│二  │丁○○、戊○○、乙○○結夥三人以上，攜帶兇器竊盜│
│    │，各處有期徒刑捌月，均減為有期徒刑肆月，扣案之破│
│    │壞剪壹支及剝線刀貳支（保管字號為臺灣士林地方法院│
│    │九十七年度保字第二六七號）均沒收之。            │
├──┼────────────────────────┤
│三  │戊○○攜帶兇器竊盜，處有期徒刑柒月，減為有期徒刑│
│    │月又拾伍日，扣案之破壞剪壹支及剝線刀貳支（保管│
│    │字號為臺灣士林地方法院九十七年度保字第二六七號）│
│    │均沒收之。                                      │
├──┼────────────────────────┤
│四  │丁○○、戊○○、乙○○結夥三人以上，攜帶兇器竊盜│
│    │，各處有期徒刑拾月，扣案之破壞剪壹支及剝線刀貳支│
│    │（保管字號為臺灣士林地方法院九十七年度保字第二六│
│    │七號）均沒收之。                                │
│    │丙○○結夥三人以上，攜帶兇器竊盜，累犯，處有期徒│
│    │刑壹年，扣案之破壞剪壹支及剝線刀貳支（保管字號為│
│    │臺灣士林地方法院九十七年度保字第二六七號）均沒收│
│    │之。                                            │
├──┼────────────────────────┤
│五  │丁○○、戊○○結夥三人以上，攜帶兇器竊盜，各處有│
│    │期徒刑壹年，扣案之破壞剪壹支及剝線刀貳支（保管字│
│    │號為臺灣士林地方法院九十七年度保字第二六七號）均│
│    │沒收之。                                        │
│    │丙○○結夥三人以上，攜帶兇器竊盜，累犯，處有期徒│
│    │刑壹年貳月，扣案之破壞剪壹支及剝線刀貳支（保管字│
│    │號為臺灣士林地方法院九十七年度保字第二六七號）均│
│    │沒收之。                                        │
├──┼────────────────────────┤
│六  │丁○○、戊○○、乙○○結夥三人以上，攜帶兇器竊盜│
│    │，各處有期徒刑柒月，扣案之破壞剪壹支及剝線刀貳支│
│    │（保管字號為臺灣士林地方法院九十七年度保字第二六│
│    │七號）均沒收之。                                │
│    │丙○○結夥三人以上，攜帶兇器竊盜，累犯，處有期徒│
│    │刑玖月，扣案之破壞剪壹支及剝線刀貳支（保管字號為│
│    │臺灣士林地方法院九十七年度保字第二六七號）均沒收│
│    │之。                                            │
├──┼────────────────────────┤
│七  │丁○○、乙○○結夥三人以上，攜帶兇器竊盜，各處有│
│    │期徒刑捌月，扣案之破壞剪壹支及剝線刀貳支（保管字│
│    │號為臺灣士林地方法院九十七年度保字第二六七號）均│
│    │沒收之。                                        │
│    │丙○○結夥三人以上，攜帶兇器竊盜，累犯，處有期徒│
│    │刑拾月，扣案之破壞剪壹支及剝線刀貳支（保管字號為│
│    │臺灣士林地方法院九十七年度保字第二六七號）均沒收│
│    │之。                                            │
├──┼────────────────────────┤
│八  │丁○○、戊○○結夥三人以上，攜帶兇器竊盜，各處有│
│    │期徒刑壹年肆月，扣案之破壞剪壹支及剝線刀貳支（保│
│    │管字號為臺灣士林地方法院九十七年度保字第二六七號│
│    │）均沒收之。                                    │
│    │丙○○結夥三人以上，攜帶兇器竊盜，累犯，處有期徒│
│    │刑壹年陸月，扣案之破壞剪壹支及剝線刀貳支（保管字│
│    │號為臺灣士林地方法院九十七年度保字第二六七號）均│
│    │沒收之。                                        │
└──┴────────────────────────┘


司法院資訊處製作；財團法人民間司法改革基金會備份。
